Inventaris van de Memories van Successie van Zuid-Holland, 1806-1927
Nationaal Archief, Den Haag
- ARCHIEVEN VAN DE AMBTENAREN BELAST MET DE INVORDERING VAN DE BELASTING OP HET RECHT VAN SUCCESSIE, 1806-1900 (1926), 2
  - Ontvangers van de successierechten, 1818-1927, 2.4
    - Kantoor Rotterdam, 2.4.12
      - 'Memories van successie' van de kantoren Rotterdam: akten van vaststelling van het recht van successie en van overgang bij overlijden, met stukken betreffende de vaststelling., 1893-1927; div.nrs.; 263 banden
        - 1e kantoor, div.nrs.; 129 banden
          - 1907 juni 28 - aug. 19, memorienrs. 5/4668 - 5315, 6727
            26 februari 1907, memorienr. 5/5316 en 24 februari 1907, memorienr. 5/5324.
          - 1907 sep. 28 - dec. 31, memorienrs. 5/5333 en 6182, 6728
          - 1908 jan. 1 - mrt. 31, memorienrs. 5/6199 - 7198, 6729
          - 1908 apr. 1 - juni 28, memorienrs. 5/7201 - 8004, 6730
          - 1908 juli 2 - sep. 30, memorienrs. 5/8017 - 8750, 6731
          - 1908 okt. 1 - 1909 apr. 3, memorienrs. 5/8757 - 9562, 6732
          - 1909 jan. 1 - feb. 26, memorienrs. 5/9567 - 6/87, 6733
          - 1909 mrt. 1 - mei 19, memorienrs. 6/132 - 998, 6734
          - 1909 mei 30 - sep. 27, memorienrs. 6/1006 - 1934, 6735
          - 1909 sep. 30 - nov. 13, memorienrs. 6/1910 - 2736, 6736
          - 1910 jan. 2 - feb. 25, memorienrs. 6/2742 - 3549, 6737
          - 1910 apr. 1 - juni 4, memorienrs. 6/3564 - 4370, 6738
          - 1910 juni 29 - sep. 22, memorienrs. 6/4378 - 5063, 6739
            8 januari 1910, memorienr. 6/5078 en 29 januari 1908, memorienr. 5/5079.
          - 1910 sep. 30 - nov. 13, memorienrs. 6/5107 - 5888, 6740
            26 november 1903, memorienr. 6/5885, 10 augustus 1909, 6/5886 en 1 juli 1910, memorienr. 6/5887.
          - 1911 mrt. 30 - juni 14, memorienrs. 6/6743 - 7479, 6741
          - 1911 juni 29 - sep. 29, memorienrs. 6/7499 - 8353, 6742
          - 1911 sep. 29 - dec. 28, memorienrs. 6/8378 - 9054, 6743
          - 1911 dec. 30 - 1912 mrt. 29, memorienrs. 6/9072 - 9814, 6745
            7 december 1911, memorienr. 6/9816 en 18 juni 1909, memorienr. 6/9834.
          - 1912 mrt. 30 - juni 21, memorienrs. 6/9848 - 7/597, 6746
            3 februari 1912, memorienr. 7/609.
          - 1912 juni 29 - okt. 29, memorienrs. 7/615 - 1644, 6747
          - 1912 nov. 1 - dec. 29, memorienrs. 7/1647 - 2168, 6748
          - 1912 dec. 30 - 1913 mrt. 5, memorienrs. 7/2187 - 3046, 6749
            20 september 1912, memorienr. 7/3064.
          - 1913 mrt. 31 - juni 28, memorienrs. 7/3075 - 3904, 6750
          - 1913 juli 2 - aug. 29, memorienrs. 7/3859 - 4301, 6751
          - 1913 sep. 30 - dec. 18, memorienrs. 7/4517 - 5269, 6752
          - 1914 jan. 1 - feb. 13, memorienrs. 7/5294 - 5700, 6753
          - 1914 feb. 16 - mrt. 29, memorienrs. 7/5707 - 6067, 6754
            2 oktober 1913, memorienr. 7/6102.
          - 1914 apr. 3 - juni 23, memorienrs. 7/6128 - 6829, 6755
            17 oktober 1913, 7/6840 en 7 december 1913, memorienr. 7/6841.
          - 1914 juni 30 - okt. 13, memorienrs. 7/6846 - 7869, 6756
          - 1914 nov. 1 - dec. 24, memorienrs. 7/7899 - 8398, 6757
          - 1914 dec. 31 - 1915 feb. 2, memorienrs. 7/8407 - 8289, 6758
            20 december 1914, memorienr. 7/9304.
          - 1915 mrt. 31 - mei 29, memorienrs. 7/9309 - 8/229, 6759
          - 1915 juli 1 - sep. 28, memorienrs. 8/258 - 914, 6760
            8 november 1914, memorienr. 8/936.
          - 1915 sep. 29 - dec. 4, memorienrs. 8/952 - 1827, 6761
          - 1916 jan. 1 - mrt. 16, memorienrs. 8/1830 - 2777, 6762
          - 1916 apr. 1 - juni 6, memorienrs. 8/2799 - 3697, 6763
            4 januari 1916, memorienr. 8/3710 en 10 april 1915, memorienr. 8/3716.
          - 1916 juli 2 - okt. 30, memorienrs. 8/3742 - 4718, 6764
          - 1916 nov. 3 - dec. 16, memorienrs. 8/4742 - 5367, 6765
          - 1916 dec. 31 - 1917 feb. 3, memorienrs. 8/5376 - 6050, 6766
          - 1917 feb. 27 - mei 30, memorienrs. 8/6056 - 6851, 6767
          - 1917 apr. 29 - juli 6, memorienrs. 8/6857 - 7777, 6768
          - 1917 juli 27 - aug. 10, memorienrs. 8/7779 - 8539, 6769
          - 1917 okt. 30 - 1918 jan. 25, memorienrs. 8/8542 - 9090, 6770
          - 1917 dec. 30 - 1918 okt. 1, memorienrs. 8/9106 - 9895, 6771
            12 september 1917, memorienr. 8/9896.
          - 1918 feb. 27 - apr. 30, memorienrs. 8/9902 - 9/699, 6772
          - 1918 mei 1 - juni 12, memorienrs. 9/713 - 1249, 6773
            15 januari 1916, memorienr. 9/1273, 10 maart 1916, memorienr. 9/1274, 31 oktober 1917, memorienr. 9/1275 en 20 mei 1864, memorienr. 9/1276.
          - 1918 juni 30 - nov. 22, memorienrs. 9/1293 - 2253, 6774
          - 1918 sep. 30 - nov. 16, memorienrs. 9/2255 - 3014, 6775
          - 1918 nov. 17 - nov. 20, memorienrs. 9/3016 - 4042, 6776
            14 juni 1918, memorienr. 9/4043 en 15 juni 1918, memorienr. 9/4044.
          - 1918 dec. 31 - 1919 mrt. 28, memorienrs. 9/4064 - 5486, 6777
            30 april 1919, memorienr. 9/5517.
          - 1919 mrt. 30 - apr. 13, memorienrs. 9/5550 - 6485, 6778
            31 oktober 1918, memorienr. 9/6486 en 19 november 1893, memorienr. 9/6487.
          - 1919 juli 1 - sep. 13, memorienrs. 9/6501 - 7251, 6779
            10 september 1917, memorienr. 9/7266 en 11 november 1918, memorienr. 9/7267.
          - 1919 okt. 3 - nov. 11, memorienrs. 9/7296 - 8182, 6780
            30 april 1919, memorienr. 9/8183.
          - 1919 dec. 30 - 1920 mrt. 20, memorienrs. 9/8190 - 9369, 6781
            10 oktober 1920, memorien. 9/9370 en 30 oktober 1919, 9/9371.
          - 1920 mrt. 30 - juni 6, memorienrs. 9/9369a - 10/226, 6782
          - 1920 juni 30 - juli 28, memorienrs. 10/242 - 1033, 6783
          - 1920 sep. 30 - 1 dec., memorienrs. 10/1037 - 1961, 6784
          - 1920 dec. 31 - 1921 feb. 15, memorienrs. 10/1969 - 2880, 6785
          - 1921 mrt. 30 - juli 7, memorienrs. 10/2890 - 3755, 6786
          - 1921 juli 8 - nov. 21, memorienrs. 10/3760 - 4807, 6787
          - 1921 nov. 13 - 1922 jan. 17, memorienrs. 10/4822 - 5600, 6788
          - 1922 jan. 16 - feb. 22, memorienrs. 10/5602 - 6525, 6789
            15 september 1920, memorienr. 10/6542.
          - 1922 mrt. 30 - juni 17, memorienrs. 10/6552 - 7805, 6790
          - 1922 sep. 2 - dec. 29, memorienrs. 10/7834 - 8744, 6791
          - 1922 apr. 30 - 1923 apr. 23, memorienrs. 10/8743 - 9961, 6792
          - 1923 apr. 29 - aug. 24, memorienrs. 10/9968 - 11/1251, 6793
            1921 - 1922, memorienr. 11/1253 en 19 november 1922, memorienr. 11/1252.
          - 1923 sep. 30 - dec. 23, memorienrs. 11/1255 - 2035, 6794
            2 juli 1923, memorienr. 11/2054 en 31 mei 1921 t/m 31 mei 1923, memorienr. 11/2070.
          - 1923 dec. 31 - 1924 jan. 4, memorienrs. 11/2077 - 2966, 6795
          - 1924 mrt. 30 - mei 19, memorienrs. 11/2970 - 3765, 6796
            20 januari 1924, memorienr. 11/3783, in het jaar 1923, memorienr. 11/3789, 9 september 1923, ongedateerd, memorienr. 11/3790 en 5 januari 1923, memorienr. 11/3796.
          - 1924 juni 29 - sep. 24, memorienrs. 11/3808 - 4496, 6797
            26 februari 1924, memorienr. 11/4497.
          - 1924 sep. 29 - sep. 24, memorienrs. 11/3808 - 4496, 6798
          - 1924 dec. 31 - 1925 sep. 7, memorienrs. 11/5273 - 6089, 6799
            december 1920, memorienr. 11/5270.
          - 1925 apr. 2 - mei 31, memorienrs. 11/6110 - 6911, 6800
            24 februari 1925, memorienr. 11/6912.
          - 1925 juli 2 - sep. 10, memorienrs. 11/6937 - 7638, 6801
          - 1926 jan. 1 - mrt. 29, memorienrs. 11/8514 - 9343, 6802
            september 1925, memorienr. 11/9381 en 13 november 1918, memorienr. 11/9390.
          - 1926 mrt. 29 - juni 27, memorienrs. 11/9399 - 12/260, 6803
            17 augustus 1921, memorienr. 12/300.
          - 1926 juni 30 - sep. 3, memorienrs. 12/303 - 1058, 6804
          - 1926 sep. 30 - dec. 31, memorienrs. 12/1065 - 1895, 6805
          - 1926 dec. 31 - 1927 mrt. 8, memorienrs. 12/1909 - 2780, 6806
          - 1927 mrt. 10 - mei 20, memorienrs. 12/2781 - 3475, 6807
          - 1927 mei 22 - juni 13, memorienrs. 12/3482 - 4341, 6808
          - 1927, memorienrs. 12/4351 - 5505, 6809
        - 2e kantoor, div.nrs.; 134 banden
          - 1893 feb. - apr., memorienrs. 2 - 912, 4672
          - 1893 mei - aug., memorienrs. 921 - 2107, 4673
          - 1893 sep. - dec., memorienrs. 2130 - 3288, 4674
          - 1894 jan. - mrt., memorienrs. 3304 - 4411, 4679
          - 1894 apr. - aug., memorienrs. 4412 - 5839, 4680
          - 1894 sep. - dec., memorienrs. 5849 - 6864, 4681
          - 1895 jan. - mrt., memorienrs. 6883 - 8004, 4686
          - 1895 apr. - juli, memorienrs. 8013 - 9191, 4687
          - 1895 aug. - dec., memorienrs. 9198 - 2/532, 4688
          - 1896 jan. - feb., memorienrs. 2/ 534 - 1174, 4692
          - 1896 mrt. - mei, memorienrs. 2/1182 - 2048, 4693
          - 1896 juni - sep., memorienrs. 2/2073 - 3129, 4694
          - 1896 okt. - dec., memorienrs. 2/3144 - 4034, 4695
          - 1897 jan. - feb., memorienrs. 2/4037 - 4645, 4699
          - 1897 mrt. - mei, memorienrs. 2/4656 - 5531, 4700
          - 1897 juni - sep., memorienrs. 2/5535 - 6655, 4701
          - 1897 okt. - dec., memorienrs. 2/6681 - 7523, 4702
          - 1898 jan. - feb., memorienrs. 2/7538 - 8104, 4706
          - 1898 mrt. - mei, memorienrs. 2/8113 - 9143, 4707
          - 1898 juni - sep., memorienrs. 2/9150 - 3/374, 4708
          - 1898 okt. - dec., memorienrs. 3/ 382 - 1265, 4709
          - 1899 jan. - mrt., memorienrs. 3/1275 - 2276, 4713
          - 1899 apr. - juni, memorienrs. 3/2280 - 3215, 4714
          - 1899 juli - sep., memorienrs. 3/3219 - 4218, 4715
          - 1899 okt. - dec., memorienrs. 3/4222 - 5161, 4716
          - 1900 jan. - feb., memorienrs. 3/5169 - 5967, 4720
          - 1900 mrt. - mei, memorienrs. 3/5968 - 6923, 4721
          - 1900 juni - sep. memorienrs. 3/6937 - 8119, 4722
          - 1900 okt. - dec., memorienrs. 3/8137 - 8943, 4723
          - 1901 memorienrs. 3/8954 - 9980, 5790
          - 1901 memorienrs. 3/9992 - 4/899, 5791
          - 1901 memorienrs. 4/ 907 - 2005, 5792
          - 1901 memorienrs. 4/2011 - 3030, 5793
          - 1902 memorienrs. 4/3051 - 4081, 5797
          - 1902 memorienrs. 4/4089 - 4908, 5798
          - 1902 memorienrs. 4/4917 - 5975, 5799
          - 1902 memorienrs. 4/5976 - 6610, 5800
          - 1903 jan. 30 - feb. 20 - memorienrs. 4/6616 bis - 7294, 6810
          - 1903 mrt. 17 - juni 1, memorienrs. 4/7310 - 8459, 6811
            22 november 1902, memorienr. 4/8464.
          - 1903 juli 6 - sep. 29, memorienrs. 4/8465 - 9341, 6812
          - 1903 okt. 25 - dec. 7, memorienrs. 4/9358 - 5/214, 6813
          - 1904 jan. 8 - feb. 14, memorienrs. 5/222 - 1501, 6814
          - 1904 mei 7 - aug. 4, memorienrs. 5/1508 - 2665, 6815
          - 1904 sep. 25 - nov. 30, memorienrs. 5/2679 - 3766, 6816
          - 1905 jan. 23 - mrt. 29, memorienrs. 5/3774 - 4698, 6817
          - 1905 apr. 2 - feb. 5, memorienrs. 5/4750 - 5596, 6818
            5 november 1904, memorienr. 4717.
          - 1905 juli 24 - sep. 12, memorienrs. 5/5612 - 6426, 6819
          - 1905 okt. 7 - dec. 18, memorienrs. 5/6436 - 7290, 6820
            24 november 1903, memorienr. 5/6432.
          - 1906 jan. 3 - mei 24, memorienrs. 5/7294 - 8479, 6821
          - 1906 mei 12 - juni 27, memorienrs. 5/8482 - 9029, 6822
            28 juni 1906, memorienr. 5/9094.
          - 1906 juli 11 - sep. 7, memorienrs. 5/9058 - 9973, 6823
          - 1906 okt. 1 - dec. 1-, memorienrs. 5/9976 - 6/798, 6824
          - 1907 jan. 11 - mrt. 31, memorienrs. 6/801 - 1875, 6825
          - 1907 apr. 1 - juli 16, memorienrs. 6/1885 - 2889, 6826
          - 1907 aug. 2 - 1908 jan. 22, memorienrs. 6/2896 - 5189, 6827
          - 1908 jan. 25 - mrt. 23, memorienrs. 6/4439 - 5189, 6828
          - 1908 mrt. 25 - juni 28, memorienrs. 6/5192 - 6291, 6829
          - 1908 juli 14 - sep. 8, memorienrs. 6/6311 - 7050, 6830
          - 1908 sep. 30 - dec. 31, memorienrs. 6/7071 - 7937, 6831
          - 1909 jan. 10 - mrt. 29, memorienrs. 6/7938 - 8907, 6832
          - 1909 apr. 16 - juni 1, memorienrs. 6/8918 - 9760, 6833
          - 1909 juli 14 - sep. 19, memorienrs. 6/9775 - 7/461, 6834
          - 1909 okt. 20 - dec. 12, memorienrs. 7/469 - 1251, 6835
          - 1910 jan. 6 - feb. 28, memorienrs. 7/1264 - 2192, 6836
          - 1910 apr. 20 - juni 4, memorienrs. 7/2204 - 3031, 6837
            26 april 1910, memorienr. 7/2418.
          - 1910 juli 24 - sep. 5, memorienrs. 7/3056 - 3693, 6838
          - 1910 okt. 21 - dec. 21, memorienrs. 7/3725 - 4564, 6839
            25 juli 1910, memorienr. 7/4570.
          - 1911 jan. 14 - mrt. 26, memorienrs. 7/4578 - 5425, 6744
          - 1911 jan. 14 - mrt. 26, memorienrs. 7/4578 - 5425, 6840
          - 1911 juli 5 - sep. 5, memorienrs. 7/6265 - 7075, 6841
          - 1911 okt. 30 - dec. 28, memorienrs. 7/7101 - 7836, 6842
          - 1912 jan. 19 - mrt. 29, memorienrs. 7/7871 - 8690, 6843
          - 1912 apr. 29 - juni 26, memorienrs. 7/8718 - 9436, 6844
          - 1912 apr. 25 - juni 6, memorienrs. 7/9444 - 8/188, 6845
          - 1912 okt. 1 - 14, memorienrs. 8/218 - 996, 6846
          - 1913 jan. 2 - mrt. 11, memorienrs. 8/1000 - 1828, 6847
          - 1913 apr. 13 - juni 25, memorienrs. 8/1843 - 2618, 6848
          - 1913 juli 16 - sep. 27, memorienrs. 8/2621 - 3311, 6849
          - 1913 okt. 18 - nov. 29, memorienrs. 8/3351 - 4097, 6850
          - 1914 jan. 20 - feb. 5, memorienrs. 8/4118 - 4492, 6851
          - 1914 feb. 3 - mrt. 29, memorienrs. 8/4494 - 4959, 6852
            10 december 1913, memorienr. 8/4979.
          - 1914 apr. 12- juli 20, memorienrs. 8/4993 - 5815, 6853
          - 1914 juli 23 - sep. 9, memorienrs. 8/5817 - 6626, 6854
          - 1914 okt. 2 - dec. 12, memorienrs. 8/6636 - 7418, 6855
            21 juli 1914, emmorienr. 8/7426.
          - 1915 jan. 29 - feb. 18, memorienrs. 8/7433 - 8033, 6856
            28 februari 1911, memorienr. 8/8035, 28 november, 8/8039 en 27 december 1914, memorienr. 8/8044.
          - 1915 mrt. 5 - apr. 27, memorienrs. 8/8049 - 8674, 6857
          - 1915 mei 22 - juli 23, memorienrs. 8/8696 - 9487, 6858
            15 april 1915, memorienr. 8/9483.
          - 1915 aug. 24 - nov. 21, memorienrs. 8/9490 - 9/785, 6859
          - 1916 jan. 29 - mrt. 22, memorienrs. 9/803 - 1741, 6860
          - 1916 apr. 19 - juni 12, memorienrs. 9/1758 - 744, 6861
          - 1916 nov. 11 - dec. 28, memorienrs. 9/3711 - 4363, 6862
            17 september 1917, memorienr. 9/4399.
          - 1917 jan. 18 - feb. 18, memorienrs. 9/4410 - 519, 6863
          - 1917 mrt. 29 - apr. 10, memorienrs. 9/5184 - 5928, 6864
            8 maart 1917, memorienr; 9/5945.
          - 1917 mei 11 - juli 31, memorienrs. 9/5950 - 6863, 6865
          - 1917 aug. 1 - okt. 29, memorienrs. 9/8867 - 7792, 6866
          - 1917 dec. 19 - 1918 jan. 17, memorienrs. 9/8895 - 9946, 6867
          - 1918 mrt. 20 - mei 14, memorienrs. 9/8895 - 9946, 6868
            30 april 1917, memorienr. 9/9960, 1 september 1917, memorienrs. 9/9970 - 9972.
          - 1918 juni 2 - aug. 11, memorienrs. 9/9980 - 10/855, 6869
          - 1918 sep. 25 - nov. 15, memorienrs. 10/880 - 1854, 6870
          - 1918 nov. 16 - dec. 23, memorienrs. 10/1892 - 3010, 6871
            15 april 1918, memorienrs. 10/3011 - 3014.
          - 1919 jan. 27 - feb. 28, memorienrs. 10/3031 - 4030, 6872
          - 1919 mrt. 10 - mei 1, memorienrs. 10/4039 - 5124, 6873
          - 1919 juni 8 - sep. 10, memorienrs. 10/5134 - 6042, 6874
          - 1919 okt. 29 - dec. 29, memorienrs. 10/6073 - 7006, 6875
            april 1919, memorienr. 10/7033.
          - 1920 jan. 16 - 26, memorienrs. 10/7043 - 7739, 6876
          - 1920 mrt. 9 - mei 14, memorienrs. 10/7755 - 8520, 6877
          - 1920 mei 17 - sep. 12, memorienrs. 10/8523 - 9409, 6878
          - 1920 sep. 13 - dec. 11, memorienrs. 10/9415 - 11/150, 6879
          - 1920 dec. 12 - 1921 mrt. 11, memorienrs. 11/167 - 1031, 6880
          - 1921 mrt. 10 - apr. 8, memorienrs. 11/1035 - 1470, 6881
          - 1921 mei 12 - aug. 17, memorienrs. 11/1485 - 2387, 6882
          - 1921 sep. 13 - nov. 19, memorienrs. 11/2398 - 2945, 6883
          - 1921 nov. 23 - 1922 jan. 23, memorienrs. 11/2974 - 3688, 6884
          - 1922 jan. 23 - apr. 29, memorienrs. 11/3691 - 4747, 6885
          - 1922 mei 6 - aug. 20, memorienrs. 11/4751 - 5645, 6886
          - 1922 sep. 12 - dec. 28, memorienrs. 11/5646 - 6466, 6887
          - 1923 jan. 2 - juli 19, memorienrs. 11/6497 - 7497, 6888
          - 1923 mei 23 - sep. 24, memorienrs. 11/7502 - 8504, 6889
          - 1923 okt. 23 - dec. 30, memorienrs. 11/7502 - 8504, 6890
          - 1924 jan. 5 - feb. 22, memorienrs. 11/8516 - 9183, 6891
          - 1924 apr. 4 - juli 18, memorienrs. 11/9996 - 12/894, 6892
          - 1924 aug. 12 - okt. 7, memorienrs. 12/907 - 1883, 6893
          - 1925 jan. 24 - mrt. 24, memorienrs. 12/1886 - 2856, 6894
          - 1925 apr. 5 - juni 29, memorienrs. 12/2597 - 3276, 6895
          - 1925 juli 1 - okt. 24, memorienr. 12/3283 - 4056, 6896
          - 1925 nov. 12 - dec. 21, memorienrs. 12/4069 - 4566, 6897
            11 augustus 1925, memorienr. 12/4567.
          - 1926 jan. 29 - mrt. 3, memorienrs. 12/4579 - 5266, 6898
            2 januari 1925, memorienr. 12/4568 en september t/m december 1924, memorienr. 12/5278.
          - 1926 apr. 25 - juni 28, memorienrs. 12/5285 - 5968, 6899
            24 november 1925, memorienr. 12/5988.
          - 1926 juli 28 - okt. 4, memorienrs. 12/5995 - 6785, 6900
          - 1926 nov. 14 - 1927 jan. 9, memorienrs. 12/6800 - 7420, 6901
          - 1927 jan. 8 - mrt. 23, memorienrs. 12/7433 - 8089, 6902
          - 1927 mrt. 21 - juni 21, memorienrs. 12/8091 - 8799, 6903
          - 1927 juni 22 - okt. 14, memorienrs. 12/8805 - 9493, 6904
          - 1927 okt. 13 - dec. 31, memorienrs. 12/9502 - 13/114a, 6905
      - Stukken betreffende in Oost- of West-Indië overledenen, die voor zover bekend het laatst in Rotterdam hebben gewoond., 1845-1849, 1856, 1864; 6415; 1 omslag
      - Registers nr. 4, sterfgevallen ingeschreven in de registers van de burgerlijke stand., 1854-1855; 6409-6411; 3 banden
        - 1854, 1e en 2e kwartaal, memorienrs. 21130 - 22985, 6409
        - 1855, 1e en 2e kwartaal, memorienrs. 25186 - 27766, 6410
        - 1855, 3e en 4e kwartaal, memorienrs. 27767 - 28678, 6411
      - 'Tafel 6' van kantoor Rotterdam: alfabetisch register van overledenen, met verwijzing naar de memories van successie., 1853-1855; 4724-4726; 3 delen
        - 1853 jan. - sep., 4724
        - 1853 okt. - 1854 juni, 4725
        - 1854 juli - 1855 mei, 4726
      - 'Tafel V-bis' van kantoor Rotterdam: alfabetisch register van overledenen, met aantekening van de afhandeling der nalatenschap en met verwijzing naar de memories van successie., 1856-1927; 4727-4829, 7152-7202; 154 banden
        - 1856 jan. - 1857 juni A - F, 4727; 93 banden
        - 1856 jan. - 1857 juni G - K, 4728
        - 1856 jan. - 1857 juni L - R, 4729
        - 1856 jan. - 1857 juni S - Z, 4730
        - 1857 juli - 1859 mrt. A - F, 4731
        - 1857 juli - 1859 mrt. G - K, 4732
        - 1857 juli - 1859 mrt. L - R, 4733
        - 1857 juli - 1859 mrt. S - Z, 4734
        - 1859 apr. - 1860 okt. A - F, 4735
        - 1859 apr. - 1860 okt. G - K, 4736
        - 1859 apr. - 1860 okt. L - R, 4737
        - 1859 apr. - 1860 okt. S - Z, 4738
        - 1860 nov. - 1862 apr. A - F, 4739
        - 1860 nov. - 1862 apr. G - K, 4740
        - 1860 nov. - 1862 apr. L - R, 4741
        - 1860 nov. - 1862 apr. S - Z, 4742
        - 1862 mei - 1863 dec. A - F, 4743
        - 1862 mei - 1863 dec. G - K, 4744
        - 1862 mei - 1863 dec. L - R, 4745
        - 1862 mei - 1863 dec. S - Z, 4746
        - 1864 jan. - 1865 juni A - F, 4747
        - 1864 jan. - 1865 juni G - K, 4748
        - 1864 jan. - 1865 juni L - R, 4749
        - 1864 jan. - 1865 juni S - Z, 4750
        - 1865 juli - 1866 dec. A - F, 4751
        - 1865 juli - 1866 dec. G - K, 4752
        - 1865 juli - 1866 dec. L - R, 4753
        - 1865 juli - 1866 jan. S - Z, 4754
        - 1867 jan. - 1868 juni A - F, 4755
        - 1867 jan. - 1868 juni G - K, 4756
        - 1867 jan. - 1868 juni L - R, 4757
        - 1867 jan. - 1868 juni S - Z, 4758
        - 1868 juli - 1870 apr. A - F, 4759
        - 1868 juli - 1870 apr. G - K, 4760
        - 1868 juli - 1870 apr. L - R, 4761
        - 1868 juli - 1870 apr. S - Z, 4762
        - 1870 mei - 1871 mei A - F, 4763
        - 1870 mei - 1871 mei G - K, 4764
        - 1870 mei - 1871 mei L - R, 4765
        - 1870 mei - 1871 mei S - Z, 4766
        - 1871 juni - 1872 dec. G - K, 4767
        - 1872 dec. - 1874 apr. A - F, 4768
        - 1872 dec. - 1874 apr. G - K, 4769
        - 1872 dec. - 1874 apr. L - R, 4770
        - 1872 dec. - 1874 apr. S - Z, 4771
        - 1874 mei - 1875 sep. A - F, 4772
        - 1874 mei - 1875 sep. G - K, 4773
        - 1874 mei - 1875 sep. L - R, 4774
        - 1874 mei - 1875 sep. S - Z, 4775
        - 1875 okt. - 1877 mrt. A - F, 4776
        - 1875 okt. - 1877 mrt. G - K, 4777
        - 1875 okt. - 1877 mrt. L - R, 4778
        - 1875 okt. - 1877 mrt. S - Z, 4779
        - 1877 apr. - 1878 nov. A - F, 4780
        - 1877 apr. - 1878 okt. G - K, 4781
        - 1877 apr. - 1878 okt. L - R, 4782
        - 1877 apr. - 1878 okt. S - Z, 4783
        - 1878 dec. - 1880 apr. A - F, 4784
        - 1878 nov. - 1880 apr. G - K, 4785
        - 1878 nov. - 1880 apr. L - R, 4786
        - 1878 nov. - 1880 apr. S - Z, 4787
        - 1880 mei - 1881 dec. A - F, 4788
        - 1880 mei - 1881 dec. G - K, 4789
        - 1880 mei - 1881 dec. L - Sd, 4790
        - 1880 mei - 1881 dec. Se - Z, 4791
        - 1882 jan. - 1883 mei A - F, 4792
        - 1882 jan. - 1883 mei G - K, 4793
        - 1882 jan. - 1883 mei L - Sd, 4794
        - 1882 jan. - 1883 mei Se - Z, 4795
        - 1883 juni - 1884 okt. A - F, 4796
        - 1883 juni - 1884 okt. G - K, 4797
        - 1883 juni - 1884 okt. L - Sd, 4798
        - 1883 juni - 1884 okt. Se - Z, 4799
        - 1884 nov. - 1886 apr. A - F, 4800
        - 1884 nov. - 1886 apr. G - K, 4801
        - 1884 nov. - 1886 apr. L - Sd, 4802
        - 1886 nov. - 1886 apr. Se - Z, 4803
        - 1886 mei - 1887 sep. A - F, 4804
        - 1886 mei - 1887 sep. G - K, 4805
        - 1886 mei - 1887 sep. L - Sd, 4806
        - 1886 mei - 1887 sep. Se - Z, 4807
        - 1887 okt. - 1888 dec. A - F, 4808
        - 1887 okt. - 1888 dec. G - Ld, 4809
        - 1887 okt. - 1888 dec. Le - Sd, 4810
        - 1887 okt. - 1888 dec. Se - Z, 4811
        - 1889 jan. - 1892 juni A - F, 4812
        - 1889 jan. - 1892 juni G - Ld, 4813
        - 1889 jan. - 1892 juni Le - Sd, 4814
        - 1889 jan. - 1892 juni Se - Z, 4815
        - 1892 juli - 1893 jan. A - F, 4816
        - 1892 juli - 1893 jan. G - Ld, 4817
        - 1892 juli - 1893 jan. Le - Sd, 4818
        - 1892 juli - 1893 jan. Se - Z, 4819
        - 1e kantoor, 4820-4822, 7152-7176; 28 banden
          - 1893 feb. - 1899 dec., A - F, 4820
          - 1893 feb. - 1899 dec., G - Ld, 4821
          - 1893 feb. - 1899 dec., Le - Sd, 4822
          - 1893 - 1899, S - Z, 7152
          - 1900 - 1906, A - F, 7153
          - 1900 - 1906, G - K, 7154
          - 1900 - 1907, L - Schulte, 7155
          - 1900 - 1906, Serrij - Z, 7156
          - 1907 - 1912, A - F, 7157
          - 1907 - 1912, G - Lafranco, 7158
          - 1907 - 1912, Leewis - R, 7159
          - 1907 - 1912, S - Z, 7160
          - 1913 - 1915, A - F, 7161
          - 1913 - 1916, G - Langhorst, 7162
          - 1913 - 1916, Leeuwen - Schagen, 7163
          - 1913 - 1916, Severens - Z, 7164
          - 1917 - 1919, A - F, 7165
          - 1917 - 1919, G - Lammert, 7166